臺灣臺中地方法院刑事判決
110年度交易字第1109號
公  訴  人  臺灣臺中地方檢察署檢察官
被      告  林羣雄


上列被告因公共危險案件，經檢察官提起公訴（110年度偵字第1
7736號），嗣本院準備程序時，被告就被訴事實為有罪之陳述，
經本院告知簡式審判程序意旨，並聽取公訴人及被告之意見後，
本院裁定改依簡式審判程序審理，並判決如下：
    主    文
林羣雄駕駛動力交通工具而吐氣所含酒精濃度達每公升零點二五
毫克以上，累犯，處有期徒刑捌月。
    犯罪事實
一、林羣雄於民國110年2月4日9時23分為警酒測前某時許，在臺
    中市○○區○○路00號舊居，飲用不詳酒類後，在酒精濃度尚未
    消退之狀態下，竟不顧大眾通行之安全，於110年2月4日8時
    34分許（監視器畫面顯示為同日8時45分），騎乘牌照號碼5
    01-NXY號普通重型機車，由臺中市○○區○○路00號舊居，於同
    日8時49分許（監視器畫面顯示為同日9時）返回臺中市○○區
    ○○○街00號住處。嗣因同住之弟林子翔不滿其平日酗酒且有
    酒後駕車之行徑，報請警方於同日8時59分許（監視器畫面
    顯示為同日9時10分）到場處理，經警於同日9時23分許，對
    其施以吐氣酒精濃度測試，測得其吐氣中所含酒精濃度達每
    公升0.67毫克，始查悉上情。
二、案經臺中市政府警察局清水分局報告臺灣臺中地方檢察署檢
    察官偵查起訴。
    理    由
一、本案被告林羣雄所犯為死刑、無期徒刑、最輕本刑為三年以
    上有期徒刑之罪或高等法院管轄第一審案件以外之罪，於準
    備程序進行中，被告先就被訴事實為有罪之陳述，經公訴人
    、被告同意後，本院裁定進行簡式審判程序（見本院卷第93
    -95頁）。簡式審判程序之證據調查，不受刑事訴訟法第159
    條第1項、第161條之2、第161條之3、第163條之1及第164 
    條至第170條規定之限制，刑事訴訟法第273條之1第1項、第
    273條之2分別定有明文，合先敘明。
二、上開犯罪事實，業據被告林羣雄於本院訊問及審理時坦承不
    諱（見本院卷第66、101頁），核與證人林子翔、林建鳴警
    詢之證述（見偵卷第27-33頁）大致相符。並有警員職務報
    告（見偵卷第35頁）、酒精測定紀錄表（見偵卷第37頁）、
    臺中市政府警察局舉發違反道路交通管理事件通知單影本（
    見偵卷第39頁）、路口監視器錄影畫面翻拍照片及現場照片
    共10張（見偵卷第47-55頁）、車號查詢機車車籍資料（見
    偵卷第57頁）在卷可稽。被告前揭具任意性自白核與事實相
    符而堪採信，本案事證已臻明確，被告犯行堪以認定，應予
    依法論科。
三、論罪科刑：
（一）核被告林羣雄所為，係犯刑法第185條之3第1項第1款駕駛
      動力交通工具吐氣所含酒精濃度達每公升0.25毫克以上罪
      。
（二）被告前因肇事逃逸、不能安全駕駛罪，有期徒刑部分經本
      院定應執行有期徒刑1年，108年10月19日執行完畢，有臺
      灣高等法院被告前案紀錄表在卷可稽，其於執行完畢後5
      年內故意再犯本案有期徒刑以上之罪，為累犯，參酌大法
      官釋字第775號解釋之意旨，本院認被告前揭犯行，與本
      案犯行，均同為公共危險、不能安全駕駛犯罪，有其特別
      惡性及對刑罰反應力薄弱之情況，認加重最低本刑並無罪
      刑不相當之情形，而應依刑法第47條第1項之規定加重其
      刑。
（三）爰審酌被告飲酒後吐氣所含酒精濃度已達每公升0.67毫克
      ，已超出法定標準值，仍無視其他用路人安全，執意騎乘
      機車，製造公共危險，所為應予非難。又審酌被告偵查中
      否認犯行，審理期間經拘提始到案，至拘提訊問時及本院
      審理時方坦承犯行之犯後態度。以及審酌被告除前揭構成
      累犯之前科記錄外，另有二次不能安全駕駛罪之前科記錄
      ，素行不良。暨審酌被告於本院審理時所供述之教育程度
      、職業、家庭經濟狀況（見本院卷第102頁），量處如主
      文所示之刑，以示懲儆。
據上論斷，應依刑事訴訟法第273條之1第1項、第299條第1項前
段，判決如主文。
本案經檢察官李毓珮提起公訴，檢察官温雅惠到庭執行職務。
中　　華　　民　　國　　110 　年　　12　　月　　6 　　日
                  刑事第二庭    法  官  徐煥淵
以上正本證明與原本無異。
如不服本判決應於收受送達後20日內向本院提出上訴書狀，並應
敘述具體理由；其未敘述上訴理由者，應於上訴期間屆滿後20日
內向本院補提理由書（均須按他造當事人之人數附繕本）「切勿
逕送上級法院」。
                         　　　　書記官  陳麗靜 
中　　華　　民　　國　　110 　年　　12　　月　　6 　　日
附錄本案論罪科刑法條
中華民國刑法第185條之3
駕駛動力交通工具而有下列情形之一者，處2年以下有期徒刑，
得併科20萬元以下罰金：
一、吐氣所含酒精濃度達每公升零點二五毫克或血液中酒精濃度
    達百分之零點零五以上。
二、有前款以外之其他情事足認服用酒類或其他相類之物，致不
    能安全駕駛。
三、服用毒品、麻醉藥品或其他相類之物，致不能安全駕駛。
因而致人於死者，處3年以上10年以下有期徒刑；致重傷者，處1
年以上7年以下有期徒刑。
曾犯本條或陸海空軍刑法第54條之罪，經有罪判決確定或經緩起訴處分確定，於五年內再犯第1項之罪因而致人於死者，處無期徒刑或5年以上有期徒刑；致重傷者，處3年以上10年以下有期徒刑。